臺灣嘉義地方法院刑事裁定　　　　　　96年度聲減字第1731號
聲請人即
受刑人　　甲○○
　　　　　　　　　（現於臺灣嘉義監獄鹿草分監執行中）
上列受刑人因毒品危害防制條例等案件，已經判決罪刑確定，聲
請人聲請減刑及定其應執行之刑，本院裁定如下：
    主  文
聲請駁回。
    理  由
一、本件聲請意旨略以：
  (一)受刑人甲○○因違反毒品危害防制條例，經嘉義地方法院判
    處有期徒刑9個月（95年度訴字第5號），而其犯罪時間與裁
    判日期均於民國96年4月24日前，且均符合96年減刑條例之
    規定，但於嘉義地方法院刑事裁定（96年度聲減字第677號
    ）中卻遺漏而未將上述之刑納入減刑之範圍，此顯有損受刑
    人之權利。
  (二)受刑人於接獲減刑裁定書（96年度聲減字第677號）後5日，
    即依法提及抗告，經臺灣高等法院臺南分院（96年度抗字第
    249號）裁定駁回，而其駁回之理由敘述如下：抗告意旨，
    所陳有漏未減刑情形，此部分應由減刑之人犯，向最後審理
    事實之法院，聲請減刑，而該受刑人所犯刑（95年度訴字5
    號）最後事實審理之法院為嘉義地方法院，故而依法向鈞院
    聲請減刑。
  (三)受刑人因有4件案件，均判刑確定，且於毒品危害防制條例
    （95年度訴字第707號）之宣判時即有向該審判長，陳述欲
    寫狀紙，聲請數罪併罰及合併執行，而審判長卻當庭回答無
    須寫狀紙申請，法院自會將其所犯之各罪合併，但直至減刑
    實施日卻仍無合併裁定書，故而有損聲請人甲○○之權益，
    以致錯漏 （95年度訴字第5號）而未於減刑之範圍。
二、按依中華民國96年罪犯減刑條例第8條第1項之規定：「依本
    條例應減刑之罪，已經判決確定尚未執行或執行未完畢者，
    由檢察官或應減刑之人犯聲請最後審理事實之法院裁定之。
    」可知「執行已完畢者」，不在減刑之列。又按刑法第53條
    所謂數罪併罰，有2裁判以上者，依第51條之規定，定其應
    執行之刑，以2裁判以上所宣告之數罪，均在裁判確定前所
    犯者為必要，若於其中甲罪之判決確定後，復犯乙罪，則甲
    、乙兩罪即無適用該條之餘地，最高法院著有33年度非字第
    19號裁判可資參照。
三、查受刑人甲○○因於94年10月18日犯毒品危害防制條例第10
    條第1項之施用第1級毒品罪，經本院於95年4月28日以95年
    度訴字第5號判處有期徒刑9月，於95年5月18日確定在案，
    於95年7月21日入監，而於96年4月20日執行完畢。又因於95
    年7月8日、95年6月22日、95年5月27日22時18分許經警採尿
    回溯96小時內之某時、95年7月21日19時25分許經警採尿回
    溯96小時內之某時，犯竊盜、毒品危害防制條例罪等4罪，
    先後經本院各判處有期徒刑4月、4月、9月、7月確定，並於
    95年10月16日、95年11月23日、95年11月23日、96年1月12
    日確定，而所犯4罪，經本院以96年度聲字第521號裁定應執
    行有期徒刑1年11月，且經本院以96年度聲減字第677號裁定
    減刑並裁定應執行有期徒刑11月15日，經臺灣高等法院臺南
    分院駁回抗告確定，而與上揭95年度訴字第5號案件接續執
    行等情，有本院95年度訴字第5號判決、96年度聲減字第677
    號裁定及臺灣高等法院被告前案紀錄表各1份附卷可憑。
四、受刑人95年度訴字第5號案件係於95年5月18日確定，裁判確
    定之時間係在其所犯上揭4罪時間之前，並非在判決裁判確
    定前所犯之數罪，自不符合定應執行刑之要件，因不合數罪
    併罰之要件應與所犯後4罪併合執行（接續執行）。又95年
    度訴字第5號案件之犯罪時間，雖係在96年4月24日前，然於
    96年4月20日，即於中華民國96年罪犯減刑條例於96年7月16
    日施行之前業已執行完畢，既已執行完畢，自與減刑規定不
    符（臺灣高等法院96年第3次刑事庭庭長會議討論中華民國
    96年罪犯減刑條例法律問題(三)決議參照）。故95年度訴字第
    5號案件不得減刑與定應執行刑，其聲請無理由，應予駁回
    ，爰裁定如主文。
中　　華　　民　　國　　96　　年　　9 　　月　　29　　日
                      刑事第二庭  法  官   卓春慧
上列正本證明與原本無異。
如不服本裁定，應於裁定送達後5日內向本院提出抗告狀（應附
繕本）。
中　　華　　民　　國　　96　　年　　9 　　月　　29　　日
                                  書記官    汪淑菁
